【裁判字號】    97,毒抗,95
【裁判日期】    970229
【裁判案由】    毒品危害防制條例
【裁判全文】
臺灣高等法院刑事裁定                  97年度毒抗字第95號
抗  告  人
即  被  告  甲○○
上列抗告人因違反毒品危害防制條例案件，不服台灣板橋地方法
院中華民國九十七年一月十日裁定（九十七年度毒聲字第二號）
，提起抗告，本院裁定如下：
    主  文
抗告駁回。
    理  由
一、按犯毒品危害防制條例第十條施用第一級、第二級毒品罪者
    ，檢察官應聲請法院裁定，令被告或少年入勒戒處所觀察、
    勒戒，其期間不得逾二月，同條例第二十條第一項定有明文
    。
二、本件抗告人即被告甲○○於民國九十六年十月五日上午六時
    五分許經警詢問採尿前九十六小時內某時，在不詳處所，施
    用第二級毒品ＭＤＭＡ（即搖頭丸）。嗣於九十六年十月四
    日晚間某時，因殺人案經警拘提後，自供曾施用搖頭丸，經
    警採集尿液檢體送驗後呈ＭＤＭＡ陽性反應之結果而獲悉上
    情。而被告於偵查中對施用ＭＤＭＡ犯行自白不諱，且於九
    十六年十月五日上午六時五分許，經警徵得其同意後所採取
    之尿液，經送台灣檢驗科技股份有限公司以酵素免疫分析法
    （EIA）初驗，再以氣相層析質譜儀法（GC/MS）覆驗結果，
    被告尿液呈ＭＤＭＡ陽性反應，有台北縣政府警察局查獲毒
    品案件尿液檢體監管紀錄表、台灣檢驗科技股份有限公司九
    十六年十月二十三日濫用藥物檢驗報告在卷可稽，原審認被
    告施用第二級毒品ＭＤＭＡ之犯行洵堪認定，依毒品危害防
    制條例第二十條第一項及觀察勒戒處分執行條例第三條第一
    項規定，裁定被告應送勒戒處所觀察、勒戒，其期間不得逾
    二月。
三、本件抗告意旨略以：「1.抗告人於警方偵訊時，即已坦承吸
    食毒品，並無否認或推諉，且表明『以後不會再碰毒品，希
    望法官給與重新做人的機會』，此有台北縣警察局永和分局
    之警詢筆錄可稽。抗告人並無毒品前科，也沒有上癮，只是
    一時軟弱，懇請鈞院諒察。2.抗告人於九十六年十月五日起
    於台北看守所遭羈押禁見達兩個月之久，自九十六年十月二
    十九日交保至今也有四個月了，這段期間完全沒有再碰毒品
    ，願再接受驗尿以示清白。3.抗告人本在學中，因遭羈押禁
    見被迫休學，本希望九十七年二月份下學年可申請復學，若
    再送勒戒處所觀察、勒戒，恐復學無望，馬上要服兵役，而
    將永遠斷送回高中就讀之機會，故懇請鈞院廢棄原裁定，改
    以定期之心理輔導或驗尿來取代送勒戒處所羈押之裁定，給
    予抗告人自新、求學的機會。」等語。
四、經查，被告因殺人案件經台北縣政府警察局永和分局警員拘
    提到案，於警詢時供稱曾經施用搖頭丸，警方徵詢被告同意
    後，於九十六年十月五日上午五時四十五分許，對被告採取
    尿液送驗，鑑驗結果，被告尿液呈ＭＤＭＡ陽性反應，此有
    台北縣政府警察局查獲毒品案件尿液檢體監管紀錄表及台灣
    檢驗科技股份有限公司濫用藥物尿液檢驗報告可稽；又被告
    未曾因施用毒品，經送勒戒處所觀察、勒戒，亦有本院被告
    前案紀錄表附卷可稽。原法院據檢察官之聲請，認定被告於
    九十六年十月五日上午六時五分許經警詢問採尿前九十六小
    時內某時，在不詳處所，施用第二級毒品ＭＤＭＡ，依毒品
    危害防制條例第二十條第一項、觀察勒戒處分執行條例第三
    條第一項，裁定令被告入勒戒處所觀察、勒戒，並無不合。
    而施用毒品者，法院應依檢察官之聲請裁定送觀察、勒戒後
    ，係法律規定之強制處遇程序，法院並無就個案情節斟酌有
    無施以觀察、勒戒之權限，是抗告意旨所稱各節，自非無須
    觀察、勒戒之適法事由。從而，本件被告之抗告，為無理由
    ，應予駁回。
五、據上論斷，應依刑事訴訟法第四百十二條，裁定如主文。
中    華    民    國    97    年    2     月    29    日
                  刑事第十三庭  審判長法  官  曾德水
                                      法  官  梁耀鑌
                                      法  官  林婷立
以上正本證明與原本無異。
不得再抗告。
                                      書記官  王增華
中    華    民    國    97    年    2     月    29    日


司法院資訊處製作；財團法人民間司法改革基金會備份。
